【裁判字號】    98,聲,518
【裁判日期】    980910
【裁判案由】    選任臨時管理人
【裁判全文】
臺灣臺中地方法院民事裁定               98年度聲字第518號
聲  請  人  財園投資有限公司
法定代理人  甲○○
相  對  人  林園國際股份有限公司
上聲請人聲請為相對人林園國際股份有限公司選任臨時管理人事
件，本院裁定如下：
    主    文
選任乙○○為相對人林園國際股份有限公司之臨時管理人。
聲請程序費用新臺幣壹仟元由相對人負擔。
    理    由
一、按董事會不為或不能行使職權，致公司有受損害之虞時，法
    院因利害關係人或檢察官之聲請，得選任一人以上之臨時管
    理人，代行董事長及董事會之職權。但不得為不利於公司之
    行為，公司法第208條之1第1項定有明文。次按公司法第208
    條之1所定選任臨時管理人事件，由利害關係人或檢察官向
    法院聲請，為非訟事件法第183條第1項所明定。再按董事任
    期不得逾3年。但得連選連任。董事任期屆滿而不及改選時
    ，延長其執行職務至改選董事就任時為止。但主管機關得依
    職權限期令公司改選；屆期仍不改選者，自限期屆滿時，當
    然解任；監察人任期不得逾3年。但得連選連任。監察人任
    期屆滿而不及改選時，延長其執行職務至改選監察人就任時
    為止。但主管機關得依職權，限期令公司改選；屆期仍不改
    選者，自限期屆滿時，當然解任，為公司法第195條、第217
    條分別所明文。
二、本件聲請意旨略以：聲請人為相對人林園國際股份有限公司
    之股東，相對人之董監事任期業於民國97年10月11日屆滿，
    前經經濟部發函要求相對人於98年9月5日前完成改選董監事
    。查相對人之董事會原訂於98年8月27日召開股東臨時會改
    選董監事，然因莫拉克颱風侵襲臺灣，重創相對人所配合或
    經營之中部農業設施，相對人在全力投入救災及復原下，不
    得已暫時取消該次股東臨時會，短期內恐無法依法召開股東
    會改選董事及監察人。則相對人董監事因當然解任，而有不
    能行使職權之情事，勢必產生無人編造營業報告書、財務報
    表、盈餘分派或虧損撥補之議案等表冊，嚴重影響股東權益
    之情事，有選任臨時管理人之必要。而乙○○為相對人之原
    任董事長，擔任董事長已逾12年，對於公司業務及相關公司
    法令嫻熟，且克盡忠實及注意義務，相對人在其多年經營下
    均能穩健成長，由其擔任臨時管理人應較妥適，聲請人為利
    害關係人之身分，爰依公司法第208條之1規定，聲請選任乙
    ○○為相對人之臨時管理人等語。
三、經查：聲請人主張相對人之董事、監察人任期已於97年10月
    11日屆滿，經主管機關經濟部於98年7月8日以經授中字第
    09832613420號函令相對人於98年9月5日前改選完成，並依
    法辦理改選董事、監察人變更登記，逾期未辦理，董事、監
    察人職務即當然解任，惟相對人未遵期改選，其原任董事均
    已解任，復未改選新任董事，相對人目前無合法董事會可運
    作並行使其職權，自有致公司受損害之虞等情，有經濟部上
    開函文影本、相對人股東臨時會開會通知書影本、相對人股
    東名簿影本、公司登記資料查詢等件為證，堪信為真實。則
    揆諸首開公司法規定，相對人即有選任臨時管理人之必要，
    聲請人為相對人之股東，核屬利害關係人，其聲請為相對人
    選任臨時管理人，自屬有據。又查，乙○○為相對人之原任
    董事長，就相對人之業務及財務具有實際處理之經驗，本院
    綜參上開情事，認為由乙○○擔任相對人之臨時管理人，應
    屬妥適，爰選任乙○○為相對人之臨時管理人。
四、依非訟事件法第21條第2項，民事訴訟法第95條、第78條，
    裁定如主文。
中    華    民    國    98    年    9     月    10    日
                  民事第三庭    法  官  黃佳琪
正本係照原本作成。
如不服本裁定應於送達後10日內向本院提出抗告狀，並繳納抗告
費新臺幣1,000元。
中    華    民    國    98    年    9     月    10    日
                                書記官  王麗雯


司法院資訊處製作；財團法人民間司法改革基金會備份。
